【裁判字號】    90,易,1380
【裁判日期】    900524
【裁判案由】    毒品危害防制條例
【裁判全文】
臺灣高雄地方法院刑事判決                          九十年度易字第一三八號
    公  訴  人  臺灣高雄地方法院檢察署檢察官
    被      告  甲○○
右列被告因毒品危害防制條例案件，經檢察官提起公訴（九十年度毒偵緝字第七八號
），暨移送併案審理（九十年度毒偵字第一五五０號）本院判決如左：
    主  文
甲○○連續施用第二級毒品，累犯，處有期徒刑捌月。
    事  實
一、甲○○曾於民國八十四年間因違反麻醉藥品管理條例案件，經本院判處有期徒刑
    七月，於八十五年一月十九日執行完畢，又於八十八年間因施用第二級毒品安非
    他命案件，經本院依八十八年度毒聲字第四００四號裁定送觀察勒戒後，認無繼
    續施用毒品之傾向，由臺灣高雄地方法院檢察署檢察官於八十八年六月十六日以
    八十八年度偵字第一三０四九號為不起訴處分確定。詎其猶不思悔改，明知安非
    他命係第二級毒品，復基於施用第二級毒品之概括犯意，自八十九年八月二日起
    至九十年二月二日十時許前九十六小時內某時止，連續在高雄縣梓官鄉○○○路
    一四三巷一號住處等處，以將毒品放在鋁箔紙上加熱產生煙霧之方式，而施用第
    二級毒品安非他命多次；嗣於八十九年八月三日十四時二十分許，在前開大舍南
    路處為警查獲，再經檢察官聲請，而由本院依八十九年度毒聲字第九一七一號裁
    定應送觀察勒戒，惟甲○○逃逸未接受觀察勒戒，再經警於九十年二月二日十時
    許，在高雄市楠梓區○○○路一一九號緝獲，經送觀察勒戒後，有繼續施用毒品
    之傾向，由本院再依九十年度毒聲字第一四五五號裁定令入戒治處所，施以強制
    戒治。
二、案經高雄市政府警察局楠梓分局移送臺灣高雄地方法院檢察署檢察官偵查起訴及
    移送併案審理。
    理  由
一、右揭自八十九年八月二日起至九十年一月下旬止，連續在高雄縣梓官鄉○○○路
    一四三巷一號，施用第二級毒品安非他命之事實，業據被告甲○○自白不諱，且
    其於八十九年八月三日為警查獲時所採之尿液，經送請高雄市立凱旋醫院檢驗，
    有甲基安非他命陽性反應，此有該醫院八十九年八月十八日高市醫檢字第００七
    二二號尿液檢驗成績書在卷可憑，足認被告此部分自白與事實相符。另訊據被告
    矢口否認有於九十年二月二日十時許前九十六小時內施用第二級毒品安非他命犯
    行，惟其於九十年二月二日為警查後所採之尿液，經送請前開醫院檢驗，亦檢出
    甲基安非他命陽性反應，此有該醫院九十年二月二十三日高市醫檢字第０００三
    二號尿液檢驗成績書在卷可按，又甲基安非他命經投與後，約百分之九十於九十
    六小時內自尿液中排出，此有行政院衛生署藥物食品檢驗局八一藥檢壹字第００
    一一五六號函附卷可憑，足認被告於前開採尿時間前九十六小時內，曾施用第二
    級毒品安非他命。再者，被告於八十八年間因施用第二級毒品安非他命案件，經
    本院依八十八年度毒聲字第四００四號裁定送觀察勒戒後，認無繼續施用毒品之
    傾向，由臺灣高雄地方法院檢察署檢察官於八十八年六月十六日以八十八年度偵
    字第一三０四九號為不起訴處分確定，有該不起訴處分書附卷可憑，其於五年內
    再犯毒品危害防制條例第十條之罪，經本院於八十九年十一月二十二日依八十九
    年度毒聲字第九一七一號裁定送觀察勒戒後，認有繼續施用毒品之傾向，由本院
    再於九十年三月十三日依九十年度毒聲字第一四五五號裁定令入戒治處所，施以
    強制戒治，亦有該刑事裁定書、台灣高雄看守所附設勒戒處所九十年二月十二日
    函及「有無繼續施用毒品傾向證明書」在卷可稽。是本件事證已明，被告犯行洵
    堪認定。
二、查安非他命係毒品危害防制條例第二條第二項所稱之第二級毒品，不得持有、施
    用，被告竟持之以施用，核其所為，係犯毒品危害防制條例第十條第二項之施用
    第二級毒品罪。其先後多次施用犯行，時間緊接、手法及罪名均同，顯係基於概
    括犯意而為，為連續犯，應論以一罪。其先後多次持有安非他命行為，亦係基於
    概括之犯意，本應以連續持有論，惟其持有後，進而施用，其持有行為應被其施
    用之行為所吸收，不另論罪。又被告曾於八十四年間因違反麻醉藥品管理條例案
    件，經本院判處有期徒刑七月，於八十五年一月十九日執行完畢，此有台灣高等
    法院被告全國前案紀錄表、臺灣高雄地方法院檢察署刑案資料查註紀錄表附卷可
    稽，其於五年之內，再犯本件最重本刑為有期徒刑以上之罪，為累犯，應依刑法
    第四十七條之規定加重其刑。爰審酌被告前因違反麻醉藥品管理條例案件，經法
    院判處罪刑，並執行完畢後，竟再犯而經觀察勒戒後又再犯相同罪行，顯見意志
    不堅，惟其犯罪係戕害自身，尚未害及他人，所犯情節非重，及犯罪後坦承部分
    犯行，態度尚佳等一切情狀，量處如主文所示之刑。
三、公訴人雖未就被告自八十九年八月三日起至九十年二月二日十時許回溯九十六小
    時內止，在前開大舍南路處等處，連續施用第二級毒品安非他命之犯行提起公訴
    （即台灣高雄地方法院檢察署九十年度毒偵字第一五五０號併案部分），惟本院
    認與已提起公訴部分有連續犯關係，為裁判上一罪，應為起訴效力所及，本院自
    得併予審理，附此敘明。
據上論斷，應依刑事訴訟法第二百九十九條第一項前段，毒品危害防制條例第十條第
二項，刑法第十一條前段、第五十六條、第四十七條，判決如主文。
中      華      民      國    九十      年      五      月    二十四    日
                                  臺灣高雄地方法院刑事第一庭
                                      法  官  曾  逸  誠
右正本證明與原本無異。
如不服本判決，應於判決送達後十日內，向本院提出上訴狀。
                                      書記官    許玉城
中    華    民    國      九十      年      五      月      二十四      日
附錄本案判決論罪科刑法條：
毒品危害防制條例第十條第二項：
施用第二級毒品者，處三年以下有期徒刑。


司法院資訊處製作；財團法人民間司法改革基金會備份。
